臺灣高等法院高雄分院刑事裁定
111年度抗字第210號
抗  告  人  
即  被  告  曾佩諭




選任辯護人  林心惠律師
上列抗告人因毒品危害防制條例案件，聲請具保停止羈押，不服
臺灣屏東地方法院111年度聲字第614號中華民國111年7月8日裁
定，提起抗告，本院裁定如下：
    主  文
抗告駁回。
    理  由
一、原審裁定意旨略以：抗告人即被告曾佩諭（下稱被告）前經
    本院認涉犯毒品危害防制條例第4條第2項之運輸第二級毒品
    罪及懲治走私條例第2條第1項之私運管制物品進口罪，嫌疑
    重大，所涉犯之罪有最輕本刑10年以上有期徒刑之重罪，衡
    以重罪伴有逃亡之高度可能性；被告未有固定居所，收入亦
    不穩定，堪認有逃亡之虞，於偵查中曾經未具名之律師要求
    律見，情況可疑，且收受本案進口毒品款項之銀行帳戶之申
    辦人鄭俊，還有真實姓名年籍不詳參與本案之成年人均尚未
    到案，有相當理由認為有串證之虞，有羈押之原因；經參酌
    被告向不詳毒品來源進口取得、運輸第二級毒品，嚴重危害
    社會，經衡酌國家刑事司法權之有效行使、社會秩序、公共
    利益，及被告人身自由私益、防禦權受限制之程度後，被告
    所犯本案犯行人數及扣案之毒品數量非少，認為若採具保、
    責付或限制住居等侵害較小之手段，尚不足以擔保其所犯運
    輸第二級毒品等罪嫌之逃亡可能性，非予羈押不足以確保將
    來審判之進行，故仍有相當理由認有羈押之必要，不能以具
    保或其他方式替代有羈押之必要，又本案尚未進入審理程序
    ，證人之證詞仍有待釐清、鞏固，若允許被告可以接見、通
    信，不足以去除被告在外與證人勾串之疑慮，依刑事訴訟法
    第101條第1項第1、2、3款規定，自民國111年6月14日起執
    行羈押，並禁止接見、通信。
二、抗告意旨略以：被告始終坦承犯罪，堪認其改過之心至誠，
    且所涉案件之案情始終明顯，並已自白，足認其悔過之心至
    誠，應無再犯之可能性；依常情觀之，實難想像被告於案件
    尚未確定前，率爾再犯。是以，被告所犯雖為違反毒品防制
    條例等罪，但並無事實足認被告有反覆實施同一犯罪之虞。
    從而，並無對被告施以預防性羈押之原因及必要。而本案中
    毒品之來源為何，被告已到案供述在卷，則豈再有與共犯或
    證人勾串之可能！更無「湮滅、偽造、變造證據或勾串共犯
    或證人之虞」存在。況且被告並無前科，現與父母親間因本
    案而重新搭起溝通橋樑，願於停止羈押後回臺南與雙親同住
    ，自羈押以來，即未再回到社會將個人事務妥善交待及處理
    ，對尚未判決確定前之被告無異以羈押手段，達到服刑之結
    果，與羈押之目的不符，亦非適法之羈押行為。再者，被告
    雙親願為人保，或是提出一定之保證金額。被告離家多年，
    今重與父母重新連繫上，希望能有與父母重聚團圓之機會。
    況且，本案辯護人乃被告父母所委請，在羈押期間，被告與
    父母互動更熱絡，常表達想吃母親煎的吳郭魚。被告與家人
    關係，已隨訴訟進行而改變，請考量被告喪失自由後因禍得
    福、破鏡重圓與家人互動良好，而其雙親因而重獲孩子音訊
    之激動等情，請認羈押原因消滅而撤銷羈押，或斟酌以限制
    住居或具保之方式，賜被告與家人團聚之機會。共犯陳櫻婷
    曾否認犯罪，與被告無涉，被告坦承並供出指認毒品來源為
    陳櫻婷，並無串供可能，且被告無在逃鄭俊之聯絡方式，也
    不認識他，其毒品來源僅有陳櫻婷一人，故有羈押原因者為
    陳櫻婷。另曾有律師想見被告，或許起因於被告之羈押通知
    書係寄回屏東打工地方，從而有人替其尋覓律師，姑不論為
    何有此事之前後動機，本件既然已經進入審理程序，且被告
    坦白不諱在卷，試問：被告有什麼動機要串供、要通風報信
    ？以及要通風報信什麼內容？被告不清楚本件共犯鄭俊與陳
    櫻婷間之狀況，如何洩漏？又共犯陳櫻婷早已將訊息均刪除
    ，難道共犯鄭俊會不知道嗎？共犯鄭俊與陳櫻婷是男女朋友
    關係，有串證洩密之動機者為陳樱婷，不是被告。被告應無
    繼續羈押之原因及必要性，請准予被告撤銷羈押，或得以具
    保停止羈押或附條件停止羈押云云。
三、按被告及得為其輔佐人之人或辯護人，得隨時具保，向法院
    聲請停止羈押，刑事訴訟法第110條第1項定有明文。又按被
    告經法官訊問後，認為犯罪嫌疑重大，而有下列情形之一，
    非予羈押，顯難進行追訴、審判或執行者，得羈押之︰㈠逃亡
    或有事實足認為有逃亡之虞者。㈡有事實足認為有湮滅、偽
    造、變造證據或勾串共犯或證人之虞者。㈢所犯為死刑、無
    期徒刑或最輕本刑為5年以上有期徒刑之罪，有相當理由認
    為有逃亡、湮滅、偽造、變造證據或勾串共犯或證人之虞者
    ，刑事訴訟法第101條第1項定有明文。又羈押被告之目的，
    在於確保訴訟程序之進行、證據之存在及刑罰之執行，而被
    告有無羈押之必要，及羈押後其原因是否仍然存在，有無繼
    續羈押之必要，應否延長羈押，均屬事實認定之問題，法院
    有依法認定、裁量之職權，自得就具體個案情節予以斟酌決
    定。如就客觀情事觀察，法院許可羈押之裁定在目的與手段
    間之衡量並無明顯違反比例原則，即無違法或不當可言，且
    關於羈押原因之判斷，不適用訴訟上嚴格證明之原則，而應
    適用自由證明法則（最高法院98年度台抗字第405號裁定意
    旨參照）。是刑事被告經法官訊問後，有無刑事訴訟法第10
    1條第1項各款所規定之情形，應否羈押，法院應按訴訟進行
    之程度、卷證資料及其他一切情事斟酌之。
四、經查：
㈠被告對被訴涉犯毒品危害防制條例第4條第2項之運輸第二級毒
  品罪及懲治走私條例第2條第1項之私運管制物品進口罪之犯行
  ，坦承不諱，犯罪嫌疑重大，原審自111年6月14日執行羈押被
  告迄今，尚待定期進行審理程序，有臺灣屏東地方法院111年
  度訴字第374號卷宗可稽。
㈡抗告意旨雖以前詞請求撤銷羈押或具保停止羈押云云。惟查被
  告除與同案被告陳櫻婷之供述尚有諸多未盡相合之處，且就本
  案犯罪動機、方法等情均互相推諉外，另一在逃之共犯鄭俊之
  書信稱：「曾姐（即被告）是小有名氣的毒販，長年遊走台灣
  不同派對或夜店販毒...她得知我有認識的朋友在荷蘭，便想
  認識及瞭解她想要的貨物，我亦介紹了彼此。其後曾姐需要加
  密貨幣，我當時亦常買，因此願意為其購入約3萬台幣的加密
  貨幣」等語（見原審卷第77-78頁），亦與被告前述所辯不認
  識鄭俊云云相異，足認被告顯仍有串供之虞。至於被告是否回
  歸父母家庭，或可增加被告在親情上之羈絆，但仍不足以完全
  避免其面對即將來臨之重罪審判及執行，仍具逃亡之可能性。
㈢又本案尚無需保外就醫或其他刑事訴訟法第114條應具保停止羈
  押之情形。並按訴訟程度及卷證資料，斟酌比例原則及必要性
  原則，兼衡人權保障及公益目的之考量，非予羈押顯難進行審
  判，仍有繼續執行羈押之必要，不能因具保等強制處分而使之
  消滅。
五、原審依卷內客觀事證斟酌，認被告有刑事訴訟法第101條第1
    項第1至3款規定之原因存在，有羈押之必要，裁定羈押，並
    禁止接見、通信，而駁回具保之聲請，經核均無違誤。被告
    執前詞指摘原裁定不當，要係對於原審法院審酌羈押時得裁
    量、判斷之職權行使，漫事爭執，尚不足以推翻原羈押裁定
    之適法性，揆諸前揭說明，本件抗告，為無理由，應予駁回
    。
據上論結，應依刑事訴訟法第412條，裁定如主文。
中　　華　　民　　國　　111 　年　　8 　　月　　 2　　日
                  刑事第七庭    審判長法  官　李璧君
                                      法  官　葉文博
                                      法  官　石家禎
以上正本證明與原本無異。
不得再抗告。
中　　華　　民　　國　　111 　年　　8 　　月　　2 　　日
                                      書記官　楊馥華